最　高　行　政　法　院　裁　定
　　　　　　　　　　　　　　　　　　 96年度裁字第01103號
上　訴　人　甲○○
被 上訴 人　臺北縣政府
代　表　人　乙○○
上列當事人間因就業服務法事件，上訴人對於中華民國95年3月
13日臺北高等行政法院94年度簡字第972號判決，提起上訴，本
院裁定如下：
　　主  文
上訴駁回。
上訴審訴訟費用由上訴人負擔。
　　理  由
一、按對於適用簡易程序之裁判提起上訴或抗告，須經本院許可
    ，且該許可以訴訟事件所涉及之法律見解具有原則性者為限
    ，行政訴訟法第235條定有明文。所謂法律見解具有原則性
    ，係指該事件所涉及之法律問題意義重大，而有加以闡釋之
    必要情形而言；如對行政命令是否牴觸法律所為之判斷，或
    就同類事件高等行政法院所表示之見解相互牴觸，有由本院
    統一法律上意見或確認其意見之必要情形屬之。
二、本件上訴人於93年8月12日、27日、9月23日之白天上午非法
    僱用菲律賓籍逃逸外勞BASIGAN MARISA（女，護照號碼：N8
    41560），在臺北縣板橋市○○路253號8樓之3自宅從事清潔
    打掃之工作，案經臺北市政府警察局萬華分局於93年9月30
    日查獲，以94年1月7日北市警萬分行字第09430200900號函
    將全案移送被上訴人核處。嗣被上訴人審查上訴人違反就業
    服務法第57條第1款及第63條第1項規定屬實，乃於94年2月
    24日以北府勞動字第09400699231號處上訴人罰鍰新台幣15
    萬元。上訴人不服，循序提起行政訴訟，經原審駁回其訴。
    上訴人對原判決不服，提起本件上訴主張：(一)原判決稱93年
    9月23日上訴人縱未在國內，其住宅仍有其他家屬，對於該
    外勞前往從事清潔打掃，應不生影響云云，惟上訴人全家四
    口當日均全天在外工作或就學，如何讓素不相識之外勞進入
    屋內打掃？(二)原判決又稱上訴人於訴願書稱與該外勞不認識
    ，從未謀面，於起訴狀則稱該外勞曾往其住宅瞭解工作環境
    ，足證上訴人前後主張矛盾云云，實乃提起訴願當時上訴人
    因故以電話委請訴外人郝千嬅代筆，由於通話品質不良致（
    郝千嬅）誤解上訴人意思，將上訴人與外勞雙方「曾經謀面
    」誤植為「未曾謀面」。(三)原判決稱上訴人於93年8月12日
    、27日、9月23日之上午非法僱用菲律賓籍逃逸外勞在臺北
    縣板橋市○○路253號8樓之3自宅從事清潔打掃之工作部分
    ，上訴人業就此點於原審出具大樓管理委員會陳祖欣總幹事
    表示該三日未曾見過外勞之證明。至於，原判決所指外勞繪
    上揭住宅位置圖及拍照乙節，可能是其到上訴人住處看工作
    環境時所留存之記憶，上訴人就此點亦已於原審陳明；而且
    郝千嬅之調查筆錄亦說明該外勞至何處打掃，伊並不知情。
    本此，在在均顯示上訴人確實未曾僱用該外勞BASIGAN
    MARISA。(四)被上訴人並無直接證據，僅憑片面警方筆錄、外
    勞說詞和憑記憶想像繪出住宅室內布置圖，即課上訴人原處
    分，可謂嚴重行政怠惰。為此訴請將原判決廢棄改判云云。
    經核本件上訴意旨均無一語指及本件訴訟事件所涉及之原則
    性法律見解，而有由本院統一法律上意見或確認其意見之必
    要，依首揭規定，本件上訴不應許可，應予駁回。
三、依行政訴訟法第249條第1項前段、第104條、民事訴訟法第
    95條、第78條，裁定如主文。
中　　華　　民　　國　　96　　年　　5　　 月　　18　　日
                  第五庭審判長法  官　林　茂　權
                              法  官  劉  介  中
                              法  官  鄭　小  康
                              法  官  鄭　忠　仁
                              法  官　吳　東　都
以  上  正  本  證  明  與  原  本  無  異
中　　華　　民　　國　　96　　年　　5　　 月　　21　　日
　　　　　　　　　　　　　　　書記官　王　福　瀛
